【裁判字號】    92,訴,260
【裁判日期】    921224
【裁判案由】    違反槍砲彈藥刀械管制條例
【裁判全文】
臺灣苗栗地方法院刑事判決                          九十二年度訴字第二六０號
    公  訴  人  臺灣苗栗地方法院檢察署檢察官
    被      告  甲○○  男  二.
右列被告因違反槍砲彈藥刀械管制條例案件，經檢察官提起公訴（九十一年度偵字第
二０二九號），本院合議庭裁定後，逕以簡式審判程序判決如左：
    主  文
甲○○未經許可，持有鋼筆槍，處有期徒刑拾月，併科罰金新台幣參萬元，罰金如易
服勞役以銀元參佰元即新台幣玖佰元折算壹日。緩刑參年，緩刑期內付保護管束。
扣案之鋼筆槍壹枝、子彈壹顆均沒收。
    事  實
一、甲○○於民國（下同）九十年六月間某日，在台北市忠孝橋下，以新台幣（下同
    ）三萬元之代價，向姓名年籍均不詳綽號「小謝」之男子，購得具有殺傷力之鋼
    筆槍一枝及子彈二顆後，即未經許可而無故持有之。嗣於九十一年四月三十日深
    夜十一時二十分許，在苗栗縣後龍鎮後龍火車站旁，因槍枝走火誤傷正在排班之
    計程車司機乙○○（過失傷害部分未經乙○○提出告訴，且已與乙○○成立民事
    和解）。甲○○在當地警察機關尚未發覺何人係犯罪者之前，旋於九十一年五月
    十三日晚上七時四十分許，攜帶上開鋼筆槍一枝及尚未擊發之子彈一顆，向苗栗
    縣警察局竹南分局後龍分駐所自首，並願接受裁判。
二、案經苗栗縣警察局竹南分局報請臺灣苗栗地方法院檢察署檢察官偵查起訴。
    理  由
一、右揭事實，迭據被告甲○○於警詢時及偵、審中供認不諱，核與被害人乙○○於
    警詢時及檢察官偵查中陳述之情節相符，並經證人潘建華、陳志鑫、蔡俊仁於警
    詢時證述明確，此外復有被害人乙○○受傷送醫急救之診斷證明書乙紙在卷足憑
    ，及被告甲○○持有之鋼筆槍一枝、子彈一顆扣案足資佐證，是被告甲○○上開
    自白，應堪信為真實。又被告甲○○非法持有之槍彈，經送內政部警政署刑事警
    察局鑑定結果：「一、送鑑鋼筆手槍一枝，認係口徑０˙二二吋制式鋼筆手槍，
    機械性能良好，認具殺傷力。二、送鑑子彈一顆，認係口徑０˙二二吋制式子彈
    ，認具殺傷力。」有該局九十一年六月二十日刑鑑字第０九一０一二０八八一號
    槍彈鑑定書一份在卷足稽。事證明確，被告甲○○上開犯行，洵堪認定。
二、核被告甲○○所為，係犯槍砲彈藥刀械管制條例第八條第四項之未經許可持有鋼
    筆槍罪、同法第十二條第四項之未經許可持有子彈罪。被告甲○○同時持有鋼筆
    槍及子彈之犯行，乃一行為觸犯二罪名，應依刑法第五十五條前段想像競合犯之
    規定，從一重之未經許可持有鋼筆槍罪處斷。又被告甲○○於其犯罪後，在當地
    警察機關尚未發覺何人係犯罪者之前，於九十一年五月十三日晚上七時四十分許
    ，攜帶上開槍彈，向苗栗縣警察局竹南分局後龍分駐所自首，並願接受裁判等情
    ，符合自首要件，應依刑法第六十二條前段之規定，減輕其刑。爰審酌被告甲○
    ○於行為時，尚未滿二十歲，年輕識淺，因一時好奇，致犯本罪，已與被害人成
    立民事和解，賠償五十萬元，有苗栗縣苗栗市調解委員會調解書一紙在卷足憑，
    及犯後能坦白承認，深表悔意等一切情狀，量處如主文第一項所示之刑，及就併
    科罰金部分諭知易服勞役之折算標準，以資懲儆。又被告甲○○前未曾受有期徒
    刑以上刑之宣告，有刑案資料查註紀錄表、台灣高等法院被告全國前案紀錄表等
    在卷足憑，經此教訓後，應知警惕，當無再犯之虞，且目前就讀仁德醫護管理專
    科學校夜間部觀光科二年級，有該校出具之學生在學證明書一紙附卷足憑，本院
    為鼓勵青年學子能改過遷善，因此認為對被告甲○○所宣告之刑，以暫不執行為
    適當，爰併宣告緩刑三年，以勵自新，同時諭知緩刑期內付保護管束，以資兼顧
    。
三、至扣案之鋼筆槍一枝、子彈一顆，均係違禁物，應依刑法第三十八條第一項第一
    款之規定宣告沒收。另走火之子彈一顆，因已失其子彈之結構及性能，不另為沒
    收之諭知，附此敘明。
據上論斷，應依刑事訴訟法第二百七十三條之一第一項、第二百七十三條之一第一項
、第二百九十九條第一項前段，槍砲彈藥刀械管制條例第八條第四項、第十二條第四
項，刑法第十一條前段、第五十五條前段、第六十二條前段、第四十二條第二項、第
七十四條第一款、第九十三條第一項、第三十八條第一項第一款，罰金罰鍰提高標準
條例第二條，現行法規所定貨幣單位折算新台幣條例第二條，判決如主文。
本案經檢察官林映姿到庭執行職務
中      華      民      國      九十二    年    十二    月    二十四    日
                                    臺灣苗栗地方法院刑事第一庭
                                            法  官  柳  章  峰
右正本證明與原本無異。
如不服本判決，應於判決送達後十日內向本院提出上訴狀( 應附繕本 )，上訴於臺灣
高等法院台中分院。
                                            書記官  歐  明  秀
中      華      民      國      九十二    年    十二    月    二十四    日
槍砲彈藥刀械管制條例第八條
未經許可，製造、販賣或運輸鋼筆槍、瓦斯槍、麻醉槍、獵槍或空氣槍者，處五年以
上有期徒刑，併科新台幣一千萬元以下罰金。
未經許可，轉讓、出租或出借前項所列槍枝者，處三年以上十年以下有期徒刑，併科
新台幣七百萬元以下罰金。
意圖供自己或他人犯罪之用，而犯前二項之罪者，處無期徒刑或七年以上有期徒刑，
併科新台幣一千萬元以下罰金。
未經許可，持有、寄藏或意圖販賣而陳列第一項所列槍枝者，處一年以上七年以下有
期徒刑，併科新台幣七百萬元以下罰金。
第一項至第三項之未遂犯罪之。
槍砲彈藥刀械管制條例第十二條
未經許可，製造、販賣或運輸子彈者，處一年以上七年以下有期徒刑，併科新台幣五
百萬元以下罰金。
未經許可，轉讓、出租或出借子彈者，處六月以上五年以下有期徒刑，併科新台幣三
百萬元以下罰金。
意圖供自己或他人犯罪之用，而犯前二項之罪者，處三年以上十年以下有期徒刑，併
科新台幣七百萬元以下罰金。
未經許可，持有、寄藏或意圖販賣而陳列子彈者，處五年以下有期徒刑，併科新台幣
三百萬元以下罰金。
第一項至第三項之未遂犯罰之。


司法院資訊處製作；財團法人民間司法改革基金會備份。
